# Sublexica for NounRoot

Aloitin sovittaa analyysin Eiran kieliopin mukaan (Porsanki).
Leksikot ovat nyt (tai pitää olla) n11, n12, jne., eli siis
Eiran nominit tyyppi 1.1., 1.2., jne.

2007 s.87
* 1. Yksitavuiset / Vi ( maa, tuorestai)        = vanha_n_1
* 1.1. Yksitavuiset monikko/ Vi ( häät)         = vanha_n_1pl
* 2. Vokaalirankaiset
- 2.1 Kaksitavuiset ( pappi)                   = vanha_n_21
- 2.1.1. Kaksitavuiset monikko (housut)       = vanha_n_21pl
- 2.1.2. Kaksitavuiset (joki: joke)           = vanha_n_21ie
- 2.2. Usseempitav. (opettaaja)                = vanha_n_22
- 2.2.1. Usseempitav. odd (kajava)            = vanha_n_22odd
- 2.2.2. Usseempitav. odd (meininki, tunturi) = vanha_n_22oddi
- 2.2.3. Usseempitav. monikko oi (kulkkiija)  = vanha_n_22oi
- 2.3 Kokkoontumanom. ( valkkee)               = vanha_n_23
- 2.3.1 Kokkoontumanom. (assii)                = vanha_n_23ii
* 3. Konsonanttirankaiset
- 3.1 Kaksitavuiset ( pieni, kieli)            = vanha_n_31
- 3.1.1. Kaksitavuiset lumi)                   = vanha_n_31lumi
- 3.1.2. (käsi, vuosi)                         = vanha_n_31si
- 3.1.3. (lapsi)                               = vanha_n_31lapsi
- 3.1.4. (mies)                                = vanha_n_31mies
- 3.2 Usseempitavuiset
- 3.2.1 (tytär)                                = vanha_n_32
- 3.2.2. (elläin)                              = vanha_n_32m
- 3.2.3 (rakkhaus)                             = vanha_n_32s
- 3.3 Kokkoontumanom. ( opas, huonet)
- 3.3.1 (opas)                                 = vanha_n_33s
- 3.3.2 (asukas)                               = vanha_n_33sodd
- 3.3.3. (ruvis)                               = vanha_n_33is
- 3.3.4 (huonet)                               = vanha_n_33t
- 3.3.5 (kirves)                               = vanha_n_33ts
* 4. Ekstrakonsonanttirankaiset
- 4.1 veres-nominit ( veres, kokkous)          = vanha_n_41
- 4.1.1. veres-nominit monikko ( veljekset)    = vanha_n_41pl
- 4.2 –inen-nominit ( kainulainen)             = vanha_n_42 = nen
- 4.2.1 -inen-nominit Pl (tervheiset)         = vanha_n_42pl = nen
- 4.2.2 -inen-nominit odd (vihrinen)          = vanha_n_42odd = nen

## Noun types

### Incomong

* LEXICON n_31  = maa, tie

* LEXICON n_31_ai  = tuorestai ja muut päivät

* LEXICON n_31_pl  = häät

* LEXICON x_31_pl  = häät

the same affix in sg and pl

### Eira's classification

* LEXICON n_11   lyhyt vokali, yks vartalo, syksy ! jos loppuu i:hin ne ovat lainasanoja

* LEXICON n_11_AO  sana - sanoissa. Linna? Linnoissa? aika

* LEXICON x_11_AO  sana - sanoissa. Linna? Linnoissa? aika ! TODO which adjectives?

* LEXICON n_11_A0_A2I  kuva - kuvissa, poika - pojissa ! TODO which adjectives?

* LEXICON x_11_A0_A2I  kuva - kuvissa, poika - pojissa ! TODO which adjectives?

LEXICON n_11_E2I         on ovi:ove, joki:joke, hyksi, suomi ! Ei lainasanat

these two lexica for cases with

the same affix in sg and pl

LEXICON n_11_E2I_pl         sakset, hykset

* LEXICON n_11_pl          "villahousut", lyhyt vokali, yks vartalo, kasvot

* LEXICON x_11_pl         ! Seems like no adjectives call this?

the same affix in sg and pl

* LEXICON n_21          opettaaja, karamelli

* LEXICON n_21_odd   kajava

* LEXICON x_21_odd   kajava

* LEXICON n_21_odd_pl   kattoojat

* LEXICON n_21_odd_C  lainasanat, fiction

* LEXICON n_21_odd_i   meininki, tunturi TODO

* LEXICON n_21_oi          Paivukko, perintö, kurkkio

* LEXICON n_21_oi_AO_odd          Mustikka, kulkkiija, sivakka, asia (in Var) ! Loppuu a:han!!!!

* LEXICON n_21_oi_ÄÖ_odd          Kynttilä, tekkiijä, jyrinä - Loppuu ä:hän!!!!

* LEXICON n_21_oi_AO_even          kuunteliija

* LEXICON n_21_oi_ÄÖ_even          käveliijä

* LEXICON n_31_ee          hoppee:hoppe

* LEXICON n_31_ii          assii (in Por) kurkkii (in Por)

* LEXICON n_31_ii          for same affix in sg and pl

* LEXICON n_31_ii          for same affix in sg and pl

* LEXICON n_31_uu          karhuu (in Por) 

* LEXICON n_31_uu          for same affix in sg and pl

* LEXICON n_31_uu          for same affix in sg and pl

LEXICON n_12          kieli

* LEXICON n_12          for same affix in sg and pl

* LEXICON n_12          for same affix in sg and pl

LEXICON n_12_pl          nuoret

* LEXICON n_12_pl          for same affix in sg and pl

LEXICON n_12_mi        lumi lu

LEXICON n_12_si         vuosi, käsi, hirsi

LEXICON n_12_vuosi       vuosi, vuona 

LEXICON x_12_vuosi      

LEXICON n_12_kusi         kusi kuusi

LEXICON x_12_kusi         kusi kuusi
these two lexica for cases with

the same affix in sg and pl

LEXICON n_12_lapsi         lapsi la

LEXICON x_12_lapsi         lapsi la
these two lexica for cases with

the same affix in sg and pl

LEXICON n_12_mies         mies mie

LEXICON x_12_mies         mies mie
these two lexica for cases with

the same affix in sg and pl

LEXICON n_22  tytär:tyttär, taival:taipal

LEXICON n_22_m  elläin elläi yđin ydin

LEXICON x_22_m 

LEXICON n_22_m_pl 

LEXICON n_22_s   sairhaus

* Konsonanttivartalo: poista -e ja heikko aste
* Konsonanttivartalo: poista -e ja heikko aste

* Konsonanttivartalo: poista -e ja heikko aste
* Konsonanttivartalo: poista -e ja heikko aste

LEXICON n_22_s_even   avaruus

* Konsonanttivartalo: poista -e ja heikko aste
* Konsonanttivartalo: poista -e ja heikko aste

* Konsonanttivartalo: poista -e ja heikko aste
* Konsonanttivartalo: poista -e ja heikko aste

LEXICON n_32_as  rakas, asukas

LEXICON n_32_ae  kevät

LEXICON n_32_is  ruvis, ruumis

LEXICON n_32_et  venet, hyljet, huonet

LEXICON n_32_et_2  askel, kyynel, kannel

LEXICON n_32_ut  vantut:vantutta:vantthuut

LEXICON n_32_ts  kirves

LEXICON x_32_ts  kirves

these two lexica for cases with

the same affix in sg and pl -- tsekkaa long

* LEXICON n_22_excns  = veres (keskus)

*  LEXICON n_22_excns_even  = (kuttumus)

* LEXICON n_22_excns_pl  = veljekset

* LEXICON x_22_excns_pl  = veljekset

these two lexica for cases with

the same affix in sg and pl -- tsekkaa long

these two lexica for cases with

the same affix in sg and pl

LEXICON n_22_inen_odd  ihminen

these two lexica for cases with

the same affix in sg and pl

LEXICON n_22_inen_pl !  tervheiset tervhei
the same affix in sg and pl

+N:se   nomgen_px      ;

make+N+Pl+kom:sine K              ;

Basic paradigms

### Sublexica for the basic unified cases, with even and odd variations

### Sublexica for Gen, Par, Ill, Ess and Com.

### Sublexica for possessive suffixes

Px is now not in use, with one exception, comitative.

LEXICON n_PxK   has either -n or goes to Px

LEXICON i_PxK   Tra: -i or -e and goes to Px

LEXICON PxK  has only -nsA, and is currently not in use. Check

LEXICON PxxK   has also -Vn, thus both .. llensa and ..lleen.

Tästä tiedostosta löytyvät suljetut sanaluokat.                                                                                                                       

Px-Vn leksikossa on vain kuusi sanaa                                                                                                                              

Basic paradigms

## Basic vowel stems

 !LEXICON strong_v_stem_even   ''Kaikki vahvan asteen sijamuodot tähän''

 !LEXICON strong_v_stem_odd   ''Kaikki vahvan asteen sijamuodot tähän''

### Sublexica for the vowel stems

* * *

<small>This (part of) documentation was generated from [src/fst/affixes/nouns.lexc](https://github.com/giellalt/lang-fkv/blob/main/src/fst/affixes/nouns.lexc)</small>

---

